臺灣苗栗地方法院民事裁定
110年度重訴字第78號
原      告  張德明  
被      告  何星磊  
上列當事人間請求侵權行為損害賠償事件，原告對於本院110年
度重訴字第5號侵權行為損害賠償事件為訴之追加，本院裁定如
下：
    主  文
原告追加之訴及其假執行之聲請均駁回。
追加訴訟費用由原告負擔。
    理  由
一、原告之訴，起訴不合程式或不備其他要件者，法院應以裁定
    駁回之；訴狀送達後，原告不得將原訴變更或追加他訴，除
    有民事訴訟法第255條第1項第2款至第6款所列之情形外，非
    經他造同意，不得為之，民事訴訟法第249條第1項第6款、
    第255條分別定有明文。所謂請求之基礎事實同一，係指變
    更或追加之訴與原訴之主要爭點有共同性，各請求利益之主
    張在社會生活上可認為同一或關聯，而就原請求之訴訟及證
    據資料，於審理繼續進行在相當程度範圍內具有同一性或一
    體性，得期待於後請求之審理予以利用，俾先後兩請求在同
    一程序得加以解決，避免重複審理，進而為統一解決紛爭者
    ，自屬之(最高法院91年度台抗字第552號裁定意旨參照)。
二、原告追加意旨：何星磊法官於108年訴字第375號不理原告還
    要求閱卷不得在另案使用，並要求繳巨額裁判費，為枉法裁
    判，應負懲罰性侵權損害賠償新臺幣1億元。
三、經查，原告以被告即原訴承辦法官何星磊枉法裁判，具狀追
    加其為被告。惟原告就原訴係主張鍾文喜有公然侮辱行為致
    其名譽受損等情，據以為其請求權基礎之原因事實。然原告
    追加被告認被告於另案有枉法裁判，請求侵權行為損害賠償
    乙節，與原告就原訴起訴之基礎原因事實間，均無相涉，且
    又原告追加之訴與原訴係不同之當事人，並基於個別獨立之
    事實，足見原訴及追加之訴請求之基礎事實並非同一。再者
    ，原訴之被告鍾文喜與本件追加被告間，並非依法律之規定
    必須一同起訴或一同被訴，亦非其等間訴訟標的必須合一確
    定，則原訴與追加之訴之基礎事實既非同一，所應調查之證
    據及訴訟資料不同，證據資料亦不具同一性或一體性，無從
    於訴訟程序中一併利用，是原告任意追加承辦法官為被告，
    亦顯難認有民事訴訟法第255條第1項第2款至第6款所列各款
    情形，揆諸前揭規定及說明，本件原告所為追加承辦法官為
    被告之訴即非合法，應認原告追加之訴不備其他要件且無從
    補正，應由本院以裁定駁回之。
四、依民事訴訟法第249條第1項第6款、第95條、第78條，裁定
    如主文。                  
中　　華　　民　　國　　110 　年　　11　　月　　16　　日
                  民事第一庭  法  官    黃思惠
以上正本係照原本作成。
如不服本裁定應於送達後10日內向本院提出抗告狀，並繳納抗告
費新臺幣1,000元。
                              書記官    林翰章
中　　華　　民　　國　　110 　年　　11　　月　　16　　日